【裁判字號】    89,上訴,332
【裁判日期】    890712
【裁判案由】    違反毒品危害防制條例
【裁判全文】
臺灣高等法院高雄分院刑事判決                    八十九年度上訴字第三三二號
    上  訴  人
    即  被  告  甲○○
                丙○○
                乙○○
    共      同
    指定辯護人  本院公設辯護人  孫妙岑
右上訴人等因違反毒品危害防制條例案件，不服臺灣高雄地方法院八十八年度訴字第
一六二一號、中華民國八十九年一月二十八日第一審判決（起訴案號：臺灣高雄地方
法院檢察署八十八年度偵字第一六三七六號），提起上訴，本院判決如左：
    主  文
上訴駁回。
    事  實
一、甲○○有詐欺、殺人未遂等前科，其於民國八十三年間因違反懲治走私條例案件
    ，經臺灣士林地方法院判處有期徒刑八月，並經臺灣高等法院駁回其上訴確定，
    於八十四年七月九日執行完畢；乙○○有煙毒前科，又於八十三年間因違反麻醉
    藥品管理條例案件，經高雄地院判處有期徒刑四月，於八十四年九月一日執行完
    畢；丙○○有竊盜、麻藥等前科，又於八十年年間因違反肅清煙毒條例案件，經
    本判處有期徒刑十四年六月，於八十七年四月十七日假釋，應於九十五年一月二
    十一日執行期滿（不合於累犯要件）。
二、緣甲○○於八十八年六月三十日獲悉綽號「益仔」之友人要購買約一公斤之第二
    級毒品安非他命，甲○○、丙○○及乙○○乃共同基於販入安非他命轉售圖利之
    犯意，由甲○○委託丙○○尋找貨源，丙○○乃聯絡乙○○，經由乙○○得悉綽
    號大目仔之何志儀（由檢察官另案偵辦）有安非他命可出售，乙○○以一公斤之
    價格新台幣（以下同）三十五萬元買入，三人轉手欲以四十萬元出售，乃於八十
    八年六月三十日晚上七時許，一同前往高雄市左營區○○○路四五○號前（起訴
    書誤載為一四０號），由乙○○出面至何志儀住處，販入安非他命一包（驗後淨
  九百七十五公克）後，旋即為據報埋伏該處之員警當場查獲，並扣得第二級毒品
    安非他命一包（驗後淨九百七十五公克）。
三、案經高雄市政府警察局移請臺灣高雄地方法院檢察署檢察官偵查起訴。
    理  由
一、訊據上訴人即被告甲○○、丙○○、乙○○均矢口否認有何販入第二級毒品安非
    他命轉賣圖利之犯行，被告甲○○辯稱：伊未幫朋友買安非他命，當天與丙○○
    、乙○○一同至左營喝酒，到左營時，乙○○說要找朋友一起來喝酒，伊與丙○○在巷口等，乙○○進去巷口找人出來後，看見乙○○手上有一個紅袋子，過五
    分鐘後警察就來，警訊筆錄係遭到刑求逼供，筆錄內容不實云云；被告乙○○辯
    稱：當天去找丙○○拿魚，正好遇見甲○○，邀一起去左營喝酒，伊欲繳綽號「
    大目仔」之何志儀一起去喝酒，去到何志儀家，何志議拿一包用茶葉紙包裝之東
    西，託帶至檳榔攤給綽號「鴨頭」之人，「大目仔」說已聯絡好，伊不知是安非
    他命，警方隨後就到，伊並未買賣安非他命，亦無金錢交易行為，警訊筆錄所載
    係遭到刑求，內容不實云云。被告丙○○辯稱：伊是與甲○○一同至左營喝酒，
    乙○○走進巷口後，伊就到附近之通訊行修理行動電話，不知道乙○○走進巷子
    內作何事，亦不知有買賣安非他命一事云云；
二、經查：
１、右揭犯罪事實，業據(1)、被告甲○○於警訊中供稱：八十八年六月三十日下午二
    時許，一位住在屏東的朋友打電話給我，問我有誰賣安非他命，我隨將「清仔」
    （指丙○○）所有之0000000000號行動電話號碼告知屏東朋友，請他
    們直接與丙○○聯絡，‧‧‧，乙○○要我去認人（指買方）因「清仔」說他不
    方便出面，而乙○○又不認識他所以才要我一起與他們同往左營購買安非他命，
    ‧‧‧，（警察查獲之安非他命）是乙○○走進四一九巷不久後所帶出來，以一
    紅色外袋裝之安非他命一千公克，因「清仔」不認識他們（指買主）所以才由我
    騎機車載「清仔」前往漁港中一路漁行口與要買安非他命一公斤之不詳姓名男子
    接洽安非他命買賣事宜，這是由我居中介紹的等語在卷（警卷第九頁反面至第十
    一頁反面），被告甲○○於檢察官初訊時亦供稱：綽號「益仔」打電話給我說要
    買，叫我聯絡，我留丙○○之電話給他，叫他跟丙○○聯絡，丙○○說有沒有安
    非他命要問乙○○才知道等語（偵卷第三十六頁反面）；(2)、被告丙○○於警訊
    中供稱：「因甲○○於八十八年六月二十九日上午打我行動電話告訴我他有朋友
    要購買安非他命『一粒』（一公斤），叫我連絡有無貨主，叫我找乙○○一起找
    安非他命來源，乙○○告知綽號『大目仔』之朋友有安非他命貨源，因此我與甲○○連絡相約在八十八年六月三十日下午三時許在前鎮區前鎮漁港前會面後，證
    實甲○○的朋友確實要買一公斤的安非他命後，我即與乙○○連絡，之後我與甲○○、乙○○會面，由乙○○再連絡『大目仔』，證實有貨源，我騎乘機車載乙○○至前鎮區○○街與天倫街口一同搭乘計程車到左營大路購買安非他命，‧‧
    ‧，乙○○將取得之安非他命放在左營大路四五○號前，是等待甲○○連絡其朋
    友拿錢來取走，但乙○○正將一公斤的安非他命放置在左營大路四五○號前時，
    就被警方查獲等語（警卷第六頁反面、第七頁），被告丙○○於檢察官初訊時亦
    供稱：「乙○○是我聯絡出來，因甲○○的朋友要買貨，（毒品）是乙○○從一
    條巷子拿出來的」等語（偵卷第三十七頁反面）；(3)、被告乙○○警訊中供稱：
    「丙○○打電話說他的朋友要購買「一粒」（一公斤）之安非他命，請我幫忙他
    找人連絡購買，經與『大目仔』聯絡好之後，即與甲○○、丙○○一同至左營大
路購買安非他命，安非他命是剛由何志儀處拿來後，放置在左營大路四五○號騎
    樓地上即為警查獲，‧‧‧，我與『大目仔」說好一粒（指一公斤安非他命）三
    十五萬元，而我可轉手賣四十萬元，我的部分可賺三萬元，清仔（即指丙○○）
    則可賺二萬元，賺差價部分是我與清仔先前就已言明」等語（警卷第二頁、第三
    頁、第五頁），被告乙○○於偵查中復供稱：「丙○○說有朋友要安非他命，（
    一公斤安非他命）是丙○○的朋友要買的，東西是『大目仔』叫我拿出來的，是
    從他家裡拿到巷口，（價錢是）三十多萬元，拿出來時，對方要買的人還沒有出
    來，警察就來了」等語（偵卷第三十七頁），查，丙○○、乙○○二人於檢察官
    初次偵訊時，確有供稱因甲○○的朋友要買安非他命，由乙○○至巷內拿出安非
    他命出來等語，亦經原審法院當庭播放偵訊錄音帶記明筆錄無訛（一審卷第二五
    四頁），經核被告三人於警訊及檢察官初次偵訊所供述之情節相符，況又係為警
    當場查獲被告甲○○、丙○○、乙○○三人，及查扣第二級毒品安非他命一包可
    資佐證，且扣案之疑似安非他命結晶一包，經送請內政部警政署刑事警察局鑑驗
    結果，係第二級毒品甲基安非他命（驗後淨重九百七十五公克），有該局八十八
    年七月二十七日刑鑑字第六四七六三號鑑驗通知書一紙附卷可稽，足證被告三人
    之此項自白非但彼此所供情節一致，又有安非他命一包扣案可證，應認被告三人
    之自白與事實相符，應堪採信。
２、雖被告三人事後辯稱：不知是安非他命，當天只是去左營喝酒云云、被告甲○○
    、乙○○辯稱警訊筆錄係遭到刑求逼供，筆錄內容不實云云。然查證人即高雄市
    政府警察局刑警大隊警員黃財興、陳重貴於原審法院審理中證稱：「根據線報稱
    甲○○欲販賣安非他命，自前鎮區○路跟監至左營區，他們坐計程車到左營大路
    ，見乙○○走進四一九巷內有人拿一包東西給他，乙○○出來後到四一九巷斜對
    面，被告三人打開看東西時，即著手逮捕被告三人」「根據線報說甲○○販賣安
    非他命，我從甲○○家開始跟監，一路上查獲情形與被告三人在警察局所述大致
    吻合」「我們共有二十幾人要過去看是什麼東西，他們三人就跑了，有將被告三
    人逮捕，訊問時沒有刑求，且已查扣安非他命」等情（詳見一審卷第二○八頁）
    ，雖本院函高雄市政府警察局及臺灣高雄地方法院檢察署，均查無被告三人之警
    訊筆錄錄音帶，惟被告三人在移送檢察官初訊時，甲○○坦承綽號益仔打電話給
    我說要安非他命，叫我聯絡，我聯絡丙○○，丙○○說要問乙○○才知道（貨源
    ）等情，且與被告丙○○、乙○○當庭隔離偵訊所供情節相符，又經原審法院當
    庭播放此次偵訊之錄音帶內容，（一審卷第二五四頁），經核被告三人於警訊及
    檢察官初次偵訊所供述之情節相符，況又係為警當場查獲被告甲○○、丙○○、
    乙○○三人，及查扣第二級毒品安非他命一包可證，再經證人即查獲警員黃財興
    、陳重貴於一審到庭證明查獲過程情形甚詳，是以被告甲○○、乙○○等翻異前
    說，及警訊遭到刑求之抗辯云云，均不足採信。
３、再查被告乙○○警訊中供稱：「我與『大目仔」說好一粒（指一公斤安非他命）
    三十五萬元，而我可轉手賣四十萬元，我的部分可賺三萬元，清仔（即指丙○○
    ）則可賺二萬元，賺差價部分是我與清仔先前就已言明」等語（警卷第二頁、第
    三頁、第五頁），被告乙○○於偵查中復供稱：「東西是『大目仔』叫我拿出來
    的，是從他家裡拿到巷口，（價錢是）三十多萬元」等語（偵卷第三十七頁），
    足證被告乙○○與被告甲○○、丙○○對於販賣安非他命一公斤予綽號益仔乙事
    ，有共同販賣二級毒品之犯意聯絡與行為分擔。
４、又縱然被告甲○○與丙○○於查獲後，經警採取其尿液送檢驗並無安非他命陽性
    反應，有高雄市政府衛生局八十八年七月八日高衛試煙字第Ｌ─二○九號煙毒尿
    液檢驗成績書一紙在卷可稽，此係證明被告甲○○、丙○○於查獲當天之前二十
    四小時內無施用第二級毒品之情形，要難採為其二人共同販賣第二級毒品之有利
    認定，併予說明。綜上所述，被告等於原審、本院審理中翻異前說，無非事後圖
    卸刑責之詞，不足採信。綜上所述，本件罪證明確，被告等販賣安非他命之犯行
    堪以認定。
三、查安非他命係毒品危害防制條例第二條所稱之第二級毒品，又販賣毒品罪，並不
    以販入後復行販出為成要件，如係以營利為目的而販入或予以賣出，有一於此，
    其犯罪即已成立。被告甲○○、丙○○、乙○○以轉售營利為目的而販入安非他
    命，核其等三人所為均係犯毒品危害防制條例第四條第二項之販賣第二級毒品罪
    ，公訴人認被告三人係犯幫助販賣第二級毒品未遂罪（公訴人論罪法條引用該條
    第一項，顯係誤引），容有未洽。被告三人間就上開犯行，有犯意聯絡及行為分
    擔，均為共同正犯。被告三人持有安非他命，應以持有論，惟其等係為販賣而持
  有，其持有之低度行為應被販賣之高度行為所吸收，不另論其持有毒品罪。查甲○○前於八十三年間因違反懲治走私條例案件，經臺灣士林地方法院判處有期徒
    刑八月，並經臺灣高等法院駁回其上訴確定，於八十四年七月八日執行完畢；乙○○前則於八十三年間因違反麻醉藥品管理條例案件，經高雄地院判處有期徒刑
    四月，於八十四年九月一日執行完畢等事實，有本院被告全國前案紀錄表在卷可
    稽，甲○○、乙○○分別於五年以內再犯本件有期徒刑以上之本罪，均為累犯，
    均依刑法第四十七條規定加重其等之刑，惟法定刑無期徒刑部分，依刑法第六十
    五條第一項之規定，不得加重，僅就有期徒刑部分加重之。
四、原審適用毒品危害防制條例第四條第第二項、第十八條第一項前段，刑法第十一
    條、第二十八條、第四十七條之規定，並審酌被告三人均有前科，素行不佳，販
    賣第二級毒品助長毒品之氾濫，對社會治安危害甚大，扣案之安非他命重量幾近
    一公斤，情節非輕等一切情狀，對被告甲○○、乙○○（均累犯），各量處有期
    徒刑八年；對被告丙○○量處有期徒刑七年四月，又將扣案第二級毒品安非他命
    一包（驗後淨重九百七十五公克）係毒品，不問屬於犯人與否，均應依毒品危害
    防制條例第十八條第一項前段之規定宣告沒收銷燬之，並說明送鑑耗用之毒品，
    因已滅失，自無庸宣告沒收銷燬，原判決之認事用法均無違誤，量刑亦甚允當，
    被告三人上訴意旨否認犯行，均無理由，應予駁回。
五、被告丙○○經合法傳喚，無正當理由不到庭，不待其陳述逕行判決。
據上論結，應依刑事訴訟法第三百六十八條、第三百七十一條，判決如主文。
本案經檢察官郭振昌到庭執行職務。
中    華    民    國     八十九     年       七       月     十二   日
                              臺灣高等法院高雄分院刑事第二庭
                                  審判長法官  曾永宗
                                        法官  邱永貴
                                        法官  曾玉英
右正本證明與原本無異。
如不服本判決，應於判決送達後十日內向本院提出上訴狀，其未述理由者並應於提
出上訴狀後十日內向本院補提理由書（應附繕本)。
                                      書記官  林靜霙
中    華    民    國     八十九     年       七       月     十四   日
附錄本判決論罪之法條：
毒品危害防制條例第四條第二項：
製造、運輸、販賣第二級毒品者，處無期徒刑或七年以上有期徒刑，得併科新臺幣七
百萬元以下罰金。
                                                                      Ｊ


司法院資訊處製作；財團法人民間司法改革基金會備份。
